【裁判字號】    97,易,343
【裁判日期】    971023
【裁判案由】    竊盜
【裁判全文】
臺灣基隆地方法院刑事判決               97年度易字第343號
公  訴  人  臺灣基隆地方法院檢察署檢察官
被      告  乙○○
            戊○○
            甲○○
            丙○○
                      樓
上列被告因竊盜案件，經檢察官提起公訴（97年度偵字第879號
），因被告於準備程序中為有罪之陳述，經本院裁定改以簡式審
判程序審理，判決如下：
    主  文
乙○○、戊○○、甲○○、丙○○結夥三人以上竊盜；乙○○、
戊○○各處有期徒刑陸月，如易科罰金，均以新台幣壹仟元折算
壹日；甲○○、丙○○均累犯，各處有期徒刑柒月。
    事  實
一、乙○○前曾犯結夥竊盜罪，於民國96年12月28日，經本院以
    96年度易字第704號判決，判處有期徒刑8月（尚未確定，不
    構成累犯）；戊○○曾有傷害前科，最近一次於96年12月10
    日，復因傷害案件，經本院判處有期徒刑3月，再經減刑為1
    月15日，嗣經台灣高等法院駁回上訴確定（尚未執行，不構
    成累犯）；甲○○曾因違反毒品危害防制條例案件，經本院
    分別判處有期徒刑4月、5月，並定應執行有期徒刑7月，如
    易科罰金以銀元300元折算一日確定，於95年11月24日易科
    罰金執行完畢；丙○○曾因違反毒品危害防制條例案件，經
    本院於96年7月30日，以96年度易字第380號判決，判處有期
    徒刑3月確定，嗣經本院以96年度聲減字第1383號判決減刑
    為1月15日確定，甫於96年10月4日易科罰金執行完畢。
二、詎渠等不知悔改，乙○○、甲○○、丙○○、戊○○等人均
    知悉位於台北縣萬里鄉磺潭村坪頂3號之「長春谷溫泉會館
    」，因違建問題遭縣政府拆除部分之建築，會館呈歇業狀態
    ，夜間無人看管，館內留有一些物品，詎渠等4人共同基於
    意圖為自己不法所有之犯意聯絡，由乙○○提議行竊，並商
    議由丙○○與甲○○借用小貨車以載運行竊物品。甲○○乃
    於97年1月13日晚間8時許，駕駛其父所有之T8-6133號自用
    小客車，搭載丙○○，先至台北縣萬里鄉○○村○○路191-
    5號諶宏仁所經營之水電行內，向不知情之諶宏仁借用0515-
    GZ號自用小貨車後，同日晚間10時許，乙○○再駕車至戊○○住處，搭載戊○○至諶宏仁之水電行前（「金湯溫泉會館
    」附近），與甲○○、丙○○會合後，由甲○○駕駛T8-613
    3號車搭載丙○○，在前方引導，乙○○則駕駛借來之0515-
    GZ號自用小貨車，搭載戊○○，跟隨在後。同日晚間11時30
    分許，4人駕車到達長春谷溫泉會館餐廳後方後，直接打開
    已遭撬壞之廚房喇叭鎖，再從廚房內部拉開餐廳之木閂，侵
    入無人居住看守之會館餐廳內（侵入他人建築物部分，未據
    告訴），共同搬運竊取重約100多公斤之花梨木3人座龍椅1
    具，再分別竊取鑲貝花梨木木椅2具、鑲貝花梨木茶几1具、
    山水畫1幅、中國書法字畫1幅等物得手後，搬運至0515-G Z
    號小貨車上，再載運至乙○○位於台北縣萬里鄉景美3號之
    舊厝內藏放。嗣長春谷溫泉會館負責人己○○於97年1月14
    日上午8時30分許，至會館巡視查看時，發現遭竊，於同年
    月23日報警，經警調閱會館附近路口監視畫面，發現前述
    T8-6133號自用小客車及0515-GZ號自用小貨車，經循線追查
    ，並於97年2月2日23時30分許，在乙○○萬里景美3號舊家
    內，查獲扣得前述自長春谷溫泉會館竊得之物（業經己○○
    具領保管），而查悉上情。
三、案經台北縣政府警察局金山分局報告臺灣基隆地方法院檢察
    署檢察官偵查起訴。
    理  由
壹、程序事項：
一、按簡式審判程序、簡易程序及第376條第1款、第2款所列之
    罪之案件外，第一審應行合議審判，刑事訴訟法第284條之1
    定有明文，本件被告乙○○、戊○○、甲○○、丙○○所犯
    之罪，核屬同法第376第2款之罪，是依上開規定，本件即非
    屬合議審判案件，合先敘明。
二、又被告等人所犯者非為死刑、無期徒刑、最輕本刑為3年以
    上有期徒刑之罪或高等法院管轄第一審案件，其於準備程序
    進行中，先就被訴事實為有罪之陳述，經告知其簡式審判程
    序之旨，並聽取公訴人、被告之意見後，本院裁定改以簡式
    審判程序進行本案之審理，是本案之證據調查，依刑事訴訟
    法第273條之2之規定，即不受同法第159條第1項、第161條
    之2、第161條之3、第163條之1及第164條至第170條規定之
    限制。
貳、實體事項：
一、上開事實，業據被告乙○○、戊○○、甲○○、丙○○於本
    院準備程序及審理時坦承在卷，核與證人即被害人己○○於
    警詢及檢察官偵查時和證人諶宏仁於警詢所證述情節相符，
    並有贓物認領保管單及監視錄影T8-6133號自小客車、0515-
    GZ號自用小貨車所翻拍照片在卷足資佐證，足認被告等人之
    自白與事實相符，可以採信。綜上，本案事證明確，被告等
    之犯行洵堪認定，應依法論科。
二、核被告4人所為，均係犯刑法第321條第1項第4款之結夥三人
    以上之加重竊盜罪。被告4人有犯意之聯絡，行為分擔，應
    論以共同正犯。又被告甲○○、丙○○2人有如事實欄所載
    之有期徒刑執行完畢，此有臺灣高等法院被告前案紀錄表在
    卷可稽，其於執行完畢後5年內，故意再犯本案有期徒刑以
    上之罪，為累犯，應依刑法第47條第1項加重其刑。
三、爰審酌被告等人不以正當方法獲取財物，以結夥三人以上方
    式竊取財物，對於社會治安之影響，衡其犯罪動機、犯罪目
    的、犯罪所用之方法、對被害人所生危害及其犯後態度等一
    切情狀，分別量處如主文所示之刑，被告乙○○、戊○○併
    諭知易科罰金折算標準，以示懲儆。
四、據上論斷，應依刑事訴訟法第284條之1第1項、第273條之1
    、第299條第1項前段，刑法第321條第1項第4款、第28條、
    第47條笫1項、第41條第1項，判決如主文。
本案經檢察官丁○○到庭執行職務。
中    華    民    國    97    年    10    月    23    日
                  刑事第二庭法  官  陳伯厚
以上正本證明與原本無異。
如不服本判決應於收受本判決後10日內向本院提出上訴書狀，其
未敘述上訴理由者，並得於提起上訴後10日內向本院補提理由書
狀（均須按他造當事人之人數附繕本）「切勿逕送上級法院」。
中    華    民    國    97    年    10    月    23    日
                            書記官  黃士元
附錄論罪法條：
刑法第321條第1項第4款
犯竊盜罪而有左列情形之一者，處六月以上、五年以下有期徒刑
：
一、於夜間侵入住宅或有人居住之建築物、船艦或隱匿其內而犯
    之者。
二、毀越門扇、牆垣或其他安全設備而犯之者。
三、攜帶兇器而犯之者。
四、結夥三人以上而犯之者。
五、乘火災、水災或其他災害之際而犯之者。
六、在車站或埠頭而犯之者。
前項之未遂犯罰之。


司法院資訊處製作；財團法人民間司法改革基金會備份。
